【裁判字號】    94,訴,4292
【裁判日期】    950630
【裁判案由】    違反槍砲彈藥刀械管制條例
【裁判全文】
臺灣高雄地方法院刑事判決              94年度訴字第4292號
公  訴  人  臺灣高雄地方法院檢察署檢察官
被      告  乙○○
                    （現另案於臺灣高雄第二監獄執行中）
上列被告因違反槍砲彈藥刀械管制條例案件，經檢察官提起公訴
（94年度偵字第20530 號），嗣被告就被訴事實為有罪之陳述，
並聽取當事人之意見後，本院合議庭裁定改依簡式審判程序由受
命法官獨任進行審判程序，並判決如下：
    主  文
乙○○未經許可，持有子彈，處有期徒刑伍月，併科罰金新臺幣
萬元，有期徒刑部分如易科罰金；罰金部分如易服勞役，均以
新臺幣玖佰元即銀元佰元折算壹日。
扣案之制式子彈壹顆，沒收。
    事  實
一、乙○○明知未經中央主管機關許可，不得持有槍砲彈藥刀械
    管制條例所列管具殺傷力之子彈，竟基於持有具殺傷力子彈
    之犯意，於民國85年間某日，在高雄縣橋頭鄉仕隆村，由某
    姓名年籍不詳綽號「國烈」之成年男子處取得具殺傷力之口
    徑9mm 制式子彈1 顆，作為積欠債務抵償之用，並自斯時起
    即持有上開子彈；嗣於94年9 月5 日6 時許，乙○○駕駛車
    牌號碼ＹＰ－5829號自小客車攜帶上開子彈，行經高雄市三
    民區○○○路東側便道與義華路路口之際，經警盤檢查獲，
    並扣得前開具殺傷力之制式子彈1 顆，始知上情。
二、案經高雄市政府警察局移送臺灣高雄地方法院檢察署檢察官
    偵查起訴。
    理  由
壹、程序方面：
一、按除被告所犯為死刑、無期徒刑、最輕本刑為3 年以上有期
    徒刑之罪或高等法院管轄第一審案件者外，於法院行準備程
    序進行中，被告先就被訴事實為有罪之陳述時，審判長得告
    知被告簡式審判程序之旨，並聽取當事人、代理人、辯護人
    及輔佐人之意見後，裁定進行簡式審判程序；且受命法官行
    準備程序，與法院或審判長有同一之權限；又簡式審判程序
    之證據調查，不受刑事訴訟法第159 條第1 項、第161 條之
    2 、第161 條之3 、第163 條之2 及第164 條至第170 條規
    定之限制，刑事訴訟法第273 條之1 第1 項、第279 條第2
    項前段、第273 條之2 分別定有明文。
二、查本件被告乙○○所犯為死刑、無期徒刑、最輕本刑為3 年
    以上有期徒刑以外之罪，且非高等法院管轄第一審之案件，
    其於準備程序中就前揭被訴事實為有罪之陳述，經法官告知
    簡式審判程序之旨，並聽取公訴人及被告之意見後，本院認
    無不得或不宜改依簡式審判程序進行之處，爰依前揭規定，
    經本院合議庭裁定由受命法官獨任進行簡式審判程序，核先
    敘明。
貳、實體方面
一、訊據被告乙○○對於未經許可，持有上開具有殺傷力之制式
    子彈1 顆之事實，迭據其於警詢、偵查及本院審理中均坦承
    不諱，而扣案之子彈1 顆，經送內政部警政署刑事警察局依
    性能檢驗法鑑定之結果，認係口徑9mm 之制式子彈，具有殺
    傷力，此有內政部警政署刑事警察局94年9 月20日刑鑑字第
    094014385 號鑑定通知書1 份附卷可憑，核與被告之自白相
    符，被告之自白自足作為本件論罪科刑之依據，本件事證明
    確，被告犯行堪予認定。
二、按槍砲彈藥刀械管制條例雖曾於85年9 月25日、86年11月24
    日、89年7 月5 日、90年11月14日、93年6 月2 日，及最近
    1 次於94年1 月26日修正公布施行，並於同年月28日生效，
    惟按未經許可持有子彈，其持有之繼續，為行為之繼續，並
    非狀態之繼續，故一經持有，其犯罪即告成立，但其完結，
    須繼續至持有行為終了時為止，其間法律縱有變更，因其行
    為繼續實施至新法施行以後，即應適用新法，尚無行為後法
    律變更之可言。故核被告所為，係違反槍砲彈藥刀械管制條
    例第12條第4 項未經許可持有子彈罪。爰審酌被告明知未經
    許可不得持有子彈，竟仍持有，況子彈屬高度危險之物品，
    非經主管機關許可不得擅自持有，以維社會大眾安全，被告
    無故持有上開子彈，期間長達近10年，且未繳交治安機關，
    影響社會治安至深且鉅，惟念其犯後坦承犯行，態度尚佳等
    一切情狀，量處如主文所示之刑，並諭知易科罰金之折算標
    準，及併科如主文所示之罰金，並就科處罰金部分，併予諭
    知罰金易服勞役之折算標準。至扣案之制式子彈中之1 顆，
    依法不得持有，而屬違禁物，有前開槍彈鑑定書1 份在卷可
    稽，不問屬於犯人與否，應依刑法第38條第1 項第1 款之規
    定宣告沒收。
據上論斷，應依刑事訴訟法第273 條之1 第1 項、第299 條第1
項前段，槍砲彈藥刀械管制條例第12條第4 項，刑法第11條前段
、第38條第1 項第1 款、第41條第1 項前段、第42條第2 項前段
，罰金罰鍰提高標準條例第2 條，現行法規所定貨幣單位折算新
臺幣條例第2 條，判決如主文。
本案經檢察官甲○○到庭執行職務。
中    華    民    國    95    年    6     月    30    日
                  刑事第十五庭  法  官  陳筱蓉
以上正本證明與原本無異。
如不服本判決，應於收受送達後10日內向本院提出上訴書狀。
中    華    民    國    95    年    6     月    30    日
                                書記官  林麗文
附錄本案論罪科刑法條全文：
槍砲彈藥刀械管制條例第12條
未經許可，製造、販賣或運輸子彈者，處1 年以上7 年以下有期
徒刑，併科新台幣500 萬元以下罰金。
未經許可，轉讓、出租或出借子彈者，處6 月以上5 年以下有期
徒刑，併科新台幣300 萬元以下罰金。
意圖供自己或他人犯罪之用，而犯前二項之罪者，處3 年以上10
年以下有期徒刑，併科新台幣700 萬元以下罰金。
未經許可，持有、寄藏或意圖販賣而陳列子彈者，處5 年以下有
期徒刑，併科新台幣300 萬元以下罰金。
第1 項至第3 項之未遂犯罰之。


司法院資訊處製作；財團法人民間司法改革基金會備份。
